【裁判字號】    98,上訴,1873
【裁判日期】    980515
【裁判案由】    毒品危害防制條例
【裁判全文】
臺灣高等法院刑事判決                98年度上訴字第1873號
上  訴  人
即  被  告  甲○○
上列上訴人即被告因毒品危害防制條例案件，不服臺灣士林地方
法院98年度審訴字第180號，中華民國98年3月19日第一審判決（
起訴案號：臺灣士林地方法院檢察署98年度毒偵字第45號），提
起上訴，本院判決如下：
    主  文
上訴駁回。
    理  由
一、按刑事訴訟法第三百五十條、第三百六十一條、第三百六十
    二條、第三百六十七條規定，不服地方法院之第一審判決而
    上訴者，須提出上訴書狀，並應敘述具體理由，為上訴必備
    之程式；其所提出之書狀未敘述上訴理由，或僅曾以言詞陳
    述上訴理由者，均應於上訴期間屆滿後二十日內補提理由書
    於第一審法院。第一審法院經形式審查，認逾期未補提上訴
    理由者，應定期間先命補正，逾期未補正者，為上訴不合法
    律上之程式，應以裁定駁回。倘已提出上訴理由，但所提非
    屬具體理由者，則由第二審法院以上訴不合法律上之程式，
    判決駁回。而所謂具體理由，必係依據卷內既有訴訟資料或
    提出新事實、新證據，指摘或表明第一審判決有何採證認事
    、用法或量刑等足以影響判決本旨之不當或違法，而構成應
    予撤銷之具體事由，始克當之（例如：依憑證據法則具體指
    出所採證據何以不具證據能力，或依憑卷證資料，明確指出
    所為證據證明力之判斷如何違背經驗、論理法則）；倘僅泛
    言原判決認定事實錯誤、違背法令、量刑失之過重或輕縱，
    而未依上揭意旨指出具體事由，或形式上雖已指出具體事由
    ，然該事由縱使屬實，亦不足以認為原判決有何不當或違法
    者（例如：對不具有調查必要性之證據，法院未依聲請調查
    亦未說明理由，或援用證據不當，但除去該證據仍應為同一
    事實之認定），皆難謂係具體理由，俾與第二審上訴制度旨
    在請求第二審法院撤銷、變更第一審不當或違法之判決，以
    實現個案救濟之立法目的相契合，並節制濫行上訴。
二、原判決論處上訴人即被告甲○○施用第一級毒品罪刑（累犯
    ，處有期徒刑八月）。被告不服原判決而提起上訴，上訴意
    旨略以：伊因舊疾復發，又經不起朋友誘惑，未經深思而再
    施打毒品，但伊夫妻離異，三位年幼子女之撫育，以及一家
    生計重擔都仰賴伊在路邊擺設水果攤賺取微薄收入維持，加
    上伊疾病纏身，一旦入監服刑，家計及子女之照顧，將不知
    如何處理，為此伊深感悔悟，如今伊按時前往臺北聯合醫院
    服用美沙冬替代療法，徹底戒除施毒惡習，懇請鈞院斟酌伊
    犯後態度及家庭狀況，從輕量刑云云。經查，原判決依憑被
    告於原審審理時之自白、卷附之尿液檢驗委驗單、臺灣尖端
    先進生技醫藥股份有限公司出具之濫用藥物檢驗報告、交通
    部民用航空局航空醫務中心出具之毒品鑑定書及扣案之海洛
    因為據，認定被告有施用第一級毒品海洛因之犯行。關於科
    刑之部分，已審酌被告係累犯，應加重其刑，並參酌被告之
    素行、犯罪之情節、所生之危害及犯後態度等刑法第五十七
    條所列情狀，而為刑之量定之準據。且刑之量定，為求個案
    裁判之妥當性，法律賦予法院裁量之權。量刑輕重，屬為裁
    判之法院得依職權自由裁量之事項，苟其量刑已以行為人之
    責任為基礎，並斟酌刑法第五十七條各款所列情狀，在法定
    刑度內，酌量科刑，如無偏執一端，致明顯失出失入情形，
    上級審法院即不得單就量刑部分遽指為不當或違法。原判決
    經核無量刑輕重相差懸殊等裁量權濫用之情形，被告上訴意
    旨，所述無非對本件犯行表示悔悟及其個人主觀上對法院量
    刑之期盼，其所執上訴理由，顯非依據卷內既有訴訟資料或
    提出新事實、新證據，指摘或表明第一審判決有何採證認事
    、用法或量刑等足以影響判決本旨之不當或違法，而構成應
    予撤銷之具體事由。是被告上訴，未以書狀敘述具體理由，
    揆諸上揭規定，自屬不合法律上之程式，爰不經言詞辯論，
    逕予駁回。
三、據上論斷，應依刑事訴訟法第三百六十七條前段、第三百七
    十二條，判決如主文。
中    華    民    國    98    年    5     月    15    日
                  刑事第二十一庭審判長法  官  蘇隆惠
                                      法  官  許永煌
                                      法  官  曾家貽
以上正本證明與原本無異。
如不服本判決，應於收受送達後10日內向本院提出上訴書狀，其
未敘述上訴之理由者並得於提起上訴後10日內向本院補提理由書
（均須按他造當事人之人數附繕本）「切勿逕送上級法院」。
                                      書記官  任正人
中    華    民    國    98    年    5    月    19     日


司法院資訊處製作；財團法人民間司法改革基金會備份。
